【裁判字號】    97,交抗,210
【裁判日期】    970306
【裁判案由】    聲明異議
【裁判全文】
臺灣高等法院臺中分院刑事裁定         97年度交抗字第210號
抗  告  人
即受處分人  甲○○
上列抗告人因違反道路交通管理處罰條例案件，不服臺灣臺中地
方法院中華民國97年1 月16日裁定（96年度交聲字第1278號），
提起抗告，本院裁定如下：
    主  文
抗告駁回。
    理  由
一、本件抗告意旨略以：依據道路交通管理處罰條例之規定，採
    用固定或非固定式科學儀器取得證據資料證明者，於高速公
    路、快速公路至少於300 公尺前，明顯標示之。而依警方舉
    發位置在國道三號南下368.4 公里處，扣除雷射測速槍測距
    為0.2641公里，實際警方取得資料處為368.13公里處，而據
    警函覆內容，告示設立位置卻於367.9 公里處，距離警方實
    際取得資料處，僅有200公尺，顯然不足規定之300公尺，故
    原處分機關之裁罰與法不合，爰依法提起抗告云云。
二、按汽車行駛高速公路，應依速限標誌指示，高速公路及快速
    公路交通管制規則第5條第1項前段定有明文；又汽車行駛於
    高速公路，行車速度超過規定之最高速限者，處汽車駕駛人
    3千元以上6千元以下罰鍰；汽車駕駛人駕駛汽車違反道路交
    通管理處罰條例第33條第1 項規定者，除應依各該條所規定
    之罰鍰處罰外，並予各記違規點數1 點，道路交通管理處罰
    條例第33條第1項第1款、第63條第1項第1款亦有明文。
三、經查：
（一）抗告人甲○○於96年9 月20日14時39分許，駕駛車牌號碼
      2200－HT號自用小客車，在國道三號南下368.4 公里處，
      因行車限速110 公里，經國道公路警察局第八警察隊善化
      分隊員警以雷射測速儀器測速，測得該車之行車速度為時
      速129公里，已超過規定最高限速達時速19 公里，而遭員
      警以其有違反道路交通管理處罰條例第33條第1項第1款規
      定之行為，掣開公警局交字第Z00000000 號舉發通知單予
      以舉發，並交付予抗告人，抗告人於期限內到案，原處分
      機關交通部公路總局臺中區○○○○○道路交通管理處罰
      條例第33條第1項第1款、第63條第1項第1款及違反道路交
      通管理事件統一裁罰基準及處理細則第43條、第44條及第
      67條之規定，以中監違字第裁60-Z00000000號裁決書裁處
      異議人罰鍰3000元，並記違規點數1 點等情，有內政部警
      政署國道公路警察局舉發違反道路交通管理事件通知單、
      交通部公路總局臺中區○○○○○道路交通管理事件裁決
      書各1紙附卷可稽。
（二）按道路交通管理處罰條例第7條之2 第3項固規定：「對於
      前項第9 款（即行車速度超過規定之最高速限或低於規定
      之最低速限）之違規行為，採用固定或非固定式科學儀器
      取得證據資料證明者，於一般道路須至少於100 公尺，於
      高速公路、快速道路須至少於300 公尺前，明顯標示之。
      」，抗告人並為前開抗告意旨所指之抗告。查：國道三號
      南下367.9 公里處設有「前有測速照相」告示牌，此有內
      政部警政署國道公路警察局第八警察隊96年10月25日公警
      八交字第0960871602號函附卷為證，而本件員警持雷射測
      速槍位置在國道三號南下368.4 公里處，距前揭告示牌處
      為500公尺，符合上開道路交通管理處罰條例第7條之2第3
      項至少應於300 公尺前標示之規定。抗告人以本件員警所
      站位置扣除雷射測速槍測距為基準，僅距告示牌200 公尺
      ，指摘原裁定不當云云，惟前揭規定係規範員警取締位置
      應與告示牌距至少300 公尺，非雷射測速槍實際取得資料
      之位置與告示牌應距至少300 公尺，抗告人所認，顯有誤
      會。綜上所述，本件之舉發抗告人超速，並無違反前開規
      定甚明；原審因之據以駁回抗告人異議之聲明，經核其認
      事用法並無不合，本件抗告人之抗意旨仍執前詞，指原裁
      定不當，難認為有理由，應予駁回。
四、據上論結，應依道路交通案件處理辦法第26條，刑事訴訟法
    第412條，裁定如主文。
中    華    民    國    97    年    3     月    6    日
            刑事第七庭    審判長法  官  林  榮  龍
                                法  官  江  錫  麟
                                法  官  張  惠  立
上列正本證明與原本無異。
不得再抗告。
                                書記官  林  育  德
中    華    民    國    97    年    3     月    6    日


司法院資訊處製作；財團法人民間司法改革基金會備份。
